行　政　法　院　判　決　　　　　　　　　　　　　　八十七年度判字第九七○號
　　原　　　告　甲○○
　　被　　　告　臺北縣稅捐稽徵處
右當事人間因牌照稅事件，原告不服財政部中華民國八十六年十二月八日台財稅第0
00000000號再訴願決定，提起行政訴訟，本院判決如左︰
　　主  文
原告之訴駁回。
　　事  實
緣原告所有ＧＵ－一六六六號自用小客車乙輛，汽缸容量二三一六立方公分，因未繳
納八十五年使用牌照稅，於民國八十五年九月十八日行駛台北縣板橋市○○路處，為
台北縣聯合查緝小組查獲，有車輛總檢查違反使用牌照稅法舉發單影本乙份可稽。被
告以其違章事實明確，乃依使用牌照稅法第二十八條規定，科處罰鍰新台幣（下同）
四四、九○○元。原告不服，提起訴願及再訴願遞遭決定駁回，遂提起本件行政訴訟
。茲摘兩造訴辯意旨如次：
原告起訴意旨略謂︰其八十五年度車輛使用牌照稅，因家人整理書櫃以致延誤，至八
十五年九月十八日始發現尚未繳納，隨於當日繳納完畢。在此之前均自動繳納。並非
有意不予繳納。且被攝影與繳款均在同日上午，相差僅二小時。原告第一次延誤，且
無惡意，請從輕處罰等語。
被告答辯意旨略謂︰一、按「使用牌照稅之換領及徵稅期間為一個月，主管稽徵機關
於開徵使用牌照稅時，應先將各類交通工具應納之稅額及徵稅起訖日期分別公告之。
」「逾期未完稅或報停繳銷牌照之交通工具，在滯納期滿後一個月內使用經查獲者，
除責令補稅換領外，處以應納稅額一倍之罰鍰，二個月者，處以二倍之罰鍰；依此類
推加至四倍罰鍰為止。」為使用牌照稅法第十條及第二十八條所明定。二、依使用牌
照稅法第二十一條規定，使用牌照稅徵收期滿後，應由主管稽徵機關，會同警察機關
派員組織檢查隊，舉行車輛總檢查並得由主管稽徵機關或警憲隨時突擊檢查。經查本
案係由臺北縣聯合查緝小組車輛檢查查獲，系爭車輛行駛至板橋重慶路之時間為八十
五年九月十八日上午九時三十六分，本處利用筆記電腦發現有欠稅後，依序照相存證
，並將車號查獲時間（幾時幾分）登載於違反使用牌照稅法舉發單，此與測速照相相
同具有充分證據，有違反使用牌照稅舉發為憑。三、至於原告所稱牌照稅已於當日自
動繳納．．．乙節，經調閱使用牌照稅繳款書報核聯，本件於八十五年九月十八日上
午十一時三十三分三十四秒補發稅單後始繳納，係被查獲未稅行駛公路在先，稅款繳
納在後，並無稅捐稽徵法第四十八條之一免罰之適用。所訴核示足採，原告起訴意旨
非有理由，應予駁回等語。
　　理  由
按「使用牌照稅之換領及徵稅期間為一個月，主管稽徵機關於開徵使用牌照稅時，應
先將各類交通工具應納之稅額及徵稅起訖日期分別公告之。」「逾期未完稅或報停繳
銷牌照之交通工具，在滯納期滿後一個月內使用經查獲者，除責令補稅換照外，處以
應納稅額一倍之罰鍰；二個月者，處以二倍罰鍰；依此類推以加至四倍罰鍰為止。」
為使用牌照稅法第十條及第二十八條所明定。本件原告所有車號ＧＵ－一六六六自用
小客車，八十五年度使用牌照稅未於徵稅期間（八十五年四月一日至八十五年四月三
十日）繳納，仍繼續使用，經台北縣稅警監聯合檢查小組於八十五年九月十八日在台
北縣板橋市○○路查獲，此有卷附車輛總檢查違反使用牌照稅法案件舉發單及拍攝照
片影本可稽。被告處以應納稅款一一、二三○元四倍之罰鍰四四、九○○元（計至百
元止）。揆諸首揭規定，洵無違誤；訴願及再訴願決定遞予維持，亦無不合。原告雖
主張：因整理書櫃致延誤繳納，且於查獲當日繳納，為初次違反規定且無惡意，請從
輕處罰云云。然查前開處罰之規定，係以逾期繳納使用牌照稅為其要件，其處罰之倍
數，按原告違規之情形裁量。本件原告逾期繳納車輛使用牌照稅達四個月以上，其情
節難謂輕微，且不能證明其無過失。被告核處四倍之罰鍰，依法並無不當。原告起訴
意旨難認有理由，應予駁回。
據上論結，本件原告之訴為無理由。爰依行政訴訟法第二十六條後段，判決如主文。
中    華    民    國     八十七      年      五      月     二十二      日
                    行 政 法 院 第 二 庭
                                審 判 長 評  事      黃  綠  星
                                         評  事      廖  政  雄
                                         評  事      徐  樹  海
                                         評  事      彭  鳳  至
                                         評  事      黃  合  文
右  正  本  證  明  與  原  本  無  異
                                         法院書記官  蘇  金  全
中    華    民    國     八十七      年      五      月     二十六      日
